【裁判字號】    90,交上訴,1201
【裁判日期】    901023
【裁判案由】    過失致死
【裁判全文】
臺灣高等法院臺南分院刑事判決          九十年度交上訴字第一二一號      Ｇ
      上  訴  人
      即  被  告  丙  ○  ○
右上訴人因過失致死案件，不服臺灣臺南地方法院九十年度交訴字第二四四號中華民
國九十年七月三十日第一審判決（起訴案號：臺灣臺南地方法院檢察署九十年度偵字
第六六六七號），提起上訴，本院判決如左：
      主      文
原判決撤銷。
丙○○從事業務之人，因業務上之過失致人於死，處有期徒刑壹年陸月。
      事      實
一、丙○○為方利交通事業有限公司之司機，係以駕駛車輛為業務之人，於民國九十
    年五月二十八日十六時三十分許，駕駛車號七Ｒ─七三三號聯結車，沿台南縣山
    上鄉縣一七八號由東往西方向行駛，途經明和村二一一之一號前（該路
    段二四．七公里處）時，原應注意汽車行車速度，因雨致視線不清時，應減速慢
    行，且在劃有分向限制線之路段，不得駛入來車之車道內，而依當時情況，又無
    不能注意之情形，竟疏於注意貿然以時速四十五至五十公里之速度行駛，且為閃
    避前方機車，竟駛入來車之車道內，致撞及廖少博所駕駛，搭載黃德財，沿縣道
    一七八號由西往東方向行駛之Ｋ八─三六九０號自用小貨車，致廖少博因失血性
    休克，黃德財因顱內出血，雙雙送醫不治死亡。丙○○於犯罪被發覺前向警方自
    首接受裁判。
二、案經廖少博之妻甲○○及黃德財之妻乙○○訴請台灣台南地方法院檢察署偵查起
    訴。
      理      由
一、訊據上訴人即被告丙○○對於擔任職業司機以駕駛為業務，並於右揭時地駕車肇
    事之事實供認不諱，迭據其於警訊、偵查中、原審及本院審理時自白在卷，核與
    告訴人甲○○及乙○○指訴之情節相符，並有警製道路交通事故調查報告表、現
    場及車損照片四幀附於相驗卷可稽。而被害人廖少博及黃德財確因本件車禍死亡
    ，亦經檢察官督同檢驗員到場相驗屬實，製有勘驗筆錄、驗斷書、相驗屍體證明
    書附卷足憑。
二、按汽車行車速度，因雨致視線不清時，應減速慢行，且在劃有分向限制線之路段
    ，不得駛入來車之車道內，道路交通安全規則第九十三條第一項第四款及第九十
    七條第二款分別定有明文。被告於右揭時地駕駛車輛，應注意按上開規定行車，
    以策安全，且按當時情況，尚無不能注意之情形，乃被告竟疏於注意，以致肇事
    ，被告之行為自應認為有過失，應負肇事責任，而其過失行為與被害人等死亡間
    復有相當因果關係。被告於本院辯稱係因閃避機車始駛入對向車道，伊無過失云
    云，係卸責之詞，委無足採，本件罪證已臻明確，被告犯行堪予認定。
三、核被告丙○○所為，係犯刑法第二百七十六條第二項之業務過失致死罪。其以一
    行為觸犯二個業務過失致死罪名，為想像競合犯，應依刑法第五十五條前段規定
    從一重處斷。被告於警方未發覺犯罪前自首，有警訊筆錄佐證（見90. 5.28警訊
    筆錄），應依刑法第六十二條規定減輕其刑。
四、原審以被告罪證明確，予以論罪科刑，固非無見，惟被告於原判決後之九十年八
    月十四日在高雄縣岡山鎮調解委員會成立和解，各賠償被害人家屬以新台幣三百
    六十五萬元，有調解書二紙附卷可按，乃原審未及審酌，而予以判決，容有未洽
    ，被告上訴意旨，以其本依規定正常行駛，基於「交通信賴原則」，伊本無違規
    ，但因閃避突然闖入汽車行駛路線內之機車，才發生車禍，伊實無過失，又以原
    審量刑過重指摘原判決不當，固無理由，惟原判決既有可議，仍應由本院予以撤
    銷改判，爰審酌被告犯罪之動機、目的、品性、過失程度、犯罪所生危害、自首
    ，犯後之態度等一切情狀，量處如主文第二項所示之刑，以示懲儆。
據上論斷，應依刑事訴訟法第三百六十九條第一項前段、第三百六十四條、第二百九
十九條第一項前段、刑法第二百七十六條第二項、第五十五條前段、第六十二條前段
、罰金罰鍰提高標準條例第一條前段，判決如主文。
本案經檢察官許仲瑩到庭執行職務。
中    華    民    國      九十      年      十      月      二十三      日
                                  臺灣高等法院臺南分院刑事第六庭
                                      審判長法官  楊    明    章
                                            法官  顏    基    典
                                            法官  徐    宏    志
右正本證明與原本無異。
如不服本判決，應於判決送達後十日內向本院提出上訴狀，其未敘述理由者並應於提
出上訴狀後十日內向本院補提理由書（應附繕本)。
                                      法院書記官  李    梅    菊
中    華    民    國      九十      年      十      月      二十三      日
附錄本案論罪科刑法條全文：
刑法第二百七十六條第二項：
從事業務之人，因業務上之過失犯前項之罪者，處五年以下有期徒刑或拘役，得併科
三千元以下罰金。


司法院資訊處製作；財團法人民間司法改革基金會備份。
